【裁判字號】    88,易,1156
【裁判日期】    890810
【裁判案由】    竊盜等
【裁判全文】
臺灣新竹地方法院刑事判決                        八十八年度易字第一一五六號
    公  訴  人  臺灣新竹地方法院檢察署檢察官
    被      告  丑○○
                卯○○
                戊○○
右列被告因竊盜等案件，經檢察官提起公訴（八十八年度偵字第五二五八、六七五四
號），及移送併案審理（八十九年度偵字第一一九八、一四七六號），本院判決如左
：
    主  文
丑○○連續於夜間侵入住宅竊盜，處有期徒刑壹年陸月，扣案之鑰匙貳支沒收；又對
於公務員依法執行職務時，施強暴，處有期徒刑伍月。應執行有期徒刑壹年拾月，扣
案之鑰匙貳支沒收。
卯○○、戊○○幫助對於公務員依法執行職務時，施強暴，各處有期徒刑月，如易
科罰金，均以佰元折算壹日。
    事  實
一、丑○○前於民國八十五年間因違反麻醉藥品管理條例案件，經本院於八十五年十
    一月十四日判處有期徒刑十月、緩刑五年確定，現仍在緩刑期間內，猶不知悔改
    ，竟意圖為自己不法所有之概括犯意，連續於附表所示之時間、地點、方法，竊
    取被害人所有如附表所示之動產，得手後或供己使用，或隨後丟棄。嗣分別於八
    十八年七月二日晚間八時三十分許、八十八年九月六日下午五時三十分許、八十
    九年二月二十日下午五時許、八十九年三月四日晚間六時三十五分許，在新竹縣
    竹北市頭前溪河畔、新竹市○○路地○道與中華路交岔口、新竹縣竹北市○○○
    路紅不讓撞球場對面巷子、新竹縣芎林鄉下山村六鄰六十號，為警查獲，並扣得
    丑○○所有供竊車所用之鑰匙二支。
二、丑○○另行起意，於八十八年九月六日下午四時許，駕駛附表編號七所示之車號
    ＪＧ─○○八五號贓車，搭載卯○○、戊○○（卯○○、戊○○涉嫌竊盜部分，
    另經檢察官為不起訴處分）欲至新竹市向不詳姓名之人購買海洛因（三人涉嫌施
    用毒品部分，檢察官另行偵辦），而於同日下午五時三十分許，行經新竹市○○
    路、北門街口時，適新竹市警察局第一分局警備隊員警陳冠樺、葉永暉駕駛警車
    在該處擔任巡邏勤務，因查知丑○○係駕駛失竊之贓車，隨即鳴放警車之警示燈
    ，依法示意丑○○停車接受攔檢而執行職務，然丑○○為免為警查獲上開犯行，
    拒絕停車受檢，並加速逆向行駛離去，在車內之卯○○、戊○○二人亦擔心車上
    所存放之注射針筒一支、安非他命約零點一公克、安非他命吸食器一組等物遭查
    緝，竟基於幫助之意思，在旁助勢丑○○開車快衝，擺脫警車之追緝，雙方追逐
    於新竹市○○街、東大路口時，警方鳴槍制止，丑○○仍駕車橫衝直撞，追逐至
    新竹市○○路、光復路口時，因丑○○快速闖越紅燈，遂撞及前方丁○○所駕駛
    、車號ＩＦ─二九六五號之自用小貨車，由於警車在後方緊跟，致丑○○之駕車
    前後動彈不得，詎丑○○仍加速倒退衝撞警車。警員陳冠樺、葉永暉見無法制止
    丑○○所為，乃鳴槍喝令其等下車，丑○○手部因此受有槍傷而送醫診治。隨即
    逮捕丑○○等三人，並在車上扣得注射針筒一支、安非他命約零點一公克、安非
    他命吸食器一組（檢察官另行偵辦）、鐵棍三枝、長鐮刀一枝等物，
三、案經新竹縣警察局竹北分局、新竹市警察局第一分局暨新竹縣警察局竹北分局、
    竹東分局報請臺灣新竹地方法院檢察署檢察官偵查起訴暨移送併案審理。
    理  由
一、竊盜部分：
    訊據被告丑○○對於附表編號一至編號九所載之竊盜犯行，於本院審理中坦承不
    諱，並經被害人癸○○、己○、辛○○、甲○○、寅○○、庚○○、子○○、
    乙○○、壬○○於警訊中指述綦詳，且有被告丑○○所有供竊車所用之鑰匙二支
    扣案可證，又遭竊之贓物業經被害人領回之事實，有贓證物品認領保管收據七紙
    在卷足憑，被告對於竊盜犯行之自白內容應與事實相符，堪予採信，是被告丑○
    ○所犯附表編號一至編號九所示之竊盜犯行洵堪認定，自應依法予以論罪科刑。
    。
二、妨害公務部分：
    訊據被告丑○○對於前揭事實二所載時地，駕駛贓車拒絕停車受檢，在警車追逐
    企圖逃逸，並對於執行公務之警員施以駕車衝撞警車之強暴手段等之事實，迭於
    警訊、偵審中均坦承不諱。另訊據被告卯○○、戊○○固坦承於前揭事實二所載
    時地，一起搭乘被告丑○○駕車，遭警車追逐、鳴槍等事實，惟均矢口否認幫助
    被告丑○○妨害公務犯行，被告卯○○辯稱：伊沒有叫丑○○往前衝，反而要求
    丑○○停車云云；被告戊○○辯稱：當時很害怕，在後座抱著頭不敢說話，並未
    叫丑○○往前衝云云。經查：
  （一）被告丑○○於警訊中供稱：「：：卯○○坐在我右邊，戊○○坐在車後面，
        當時我們見一台警車在我們車子的右前方，看見警車閃亮著警告燈，並鳴笛
        聲叫我們車子停車受檢，我當時心裡想完了，我們的車子是偷來的，車上又
        有毒品（海洛因、安非他命）和吸食工具，另外車上還放了刀和鐵棍，決定
        不能給警察抓到，所以我就加足了油門開始狂奔了，這時卯○○和戊○○還
        在車子上向我叫吼著『衝呀、衝過去』，於是我就向攔停我們的警車旁衝了
        過去：：：」等語（參八十八年偵字第六七五四號第四十頁）；復於偵訊中
        供承：「車上有安非他命，害怕，所以要跑，卯○○叫我跑的，他們知道這
        部車是贓車」、「我先找到卯○○後，再坐上戊○○，因卯○○要透過戊○
        ○去買海洛因」、「有（買到海洛因），我借二千元給卯○○，他交給戊○
        ○，戊○○從窗口跟向『小陳』的人買一包海洛因」、「他們叫我馬上衝」
        等語（同上偵卷第四十九頁），均經記明筆錄在卷可查，佐以被告三人為警
        查獲時，確有查獲注射針筒一支、安非他命約零點一公克、安非他命吸食器
        一組、鐵棍三枝、長鐮刀一枝等物，參以被告三人有施用毒品之前科，有臺
        灣高等法院被告全國前案紀錄表在卷足憑，是認被告丑○○於警訊、偵訊中
        均供述當天一起去買海洛因之情，應非虛妄，衡情被告卯○○、戊○○為免
        自身受刑事追訴，希欲逃跑之心應與被告丑○○同屬迫切，故其等在旁助勢
        叫喊，幫助被告丑○○更加足油門逃逸、對於執行公務之警員施以駕車衝撞
        警車之強暴手段妨害執行公務，應可認定。
  （二）至被告丑○○於偵訊中改稱：戊○○坐在後面沒有講話云云；又於本院調查
        中辯稱：伊在警訊中陳稱「我要衝，他們二人說要停車」，是警察把筆錄做
        成「這時卯○○和戊○○還在車子上向我叫吼著『衝呀、衝過去』」云云，
        已據證人即製作警訊筆錄警員丙○○到院否認，並結證稱：「：：大概情形
        是警察要他們停車，他們三人都很緊張，他們三人的意思是趕快跑，丑○○
        是駕駛，另二人有鼓舞丑○○趕快開」等語（參本院八十九年五月二十五日
        訊問筆錄），被告事後翻異前詞，顯係事後迴護被告卯○○、戊○○之詞，
        無足為信。尚難認被告丑○○所製作之警訊筆錄無足憑信，此外，復有證人
        即當天執行勤務之員警陳冠樺、葉永暉所製作之報告乙份附捲可稽，事證明
        確，被告三人上開犯行洵堪認定，自應依法予以論罪科刑。
三、被告丑○○所為附表編號一、編號三、編號四、編號五、編號六、編號七、編號
    九犯行，核犯刑法第三百二十條第一項之竊盜罪。其所為附表編號二、編號八犯
    行，核犯刑法第三百二十一條第一項第一款之夜間侵入住宅竊盜罪；公訴人就被
    告丑○○所為附表編號二犯行，係犯行法第三百二十條第一項之普通竊盜罪，惟
    查被告犯罪時間係在凌晨三時許之夜間，且非法侵入住宅內竊取屋內機車，自應
    論以夜間侵入住宅竊盜罪，公訴人容有誤會，然起訴事實相同，爰依法變更起訴
    法條，附此敘明。其所為駕車衝撞警車，對於執行公務之警員施以強暴手段犯行
    ，核犯刑法第一百三十五條第一項之妨害公務罪。被告卯○○、戊○○係基於幫
    助被告丑○○之犯意而為之，所為核係犯刑法第一百三十五條第一項之妨害公務
    罪之幫助犯，應依正犯之刑減輕之。被告丑○○先後如附表所載九次竊盜犯行，
    時間緊接，所犯係基本構成要件相同之罪名，手法相近，顯係基於概括之犯意反
    覆為之，為連續犯，依刑法第五十六條之規定，論以一情節較重之夜間侵入住宅
    竊盜罪。公訴雖僅就被告丑○○所為附表編號一至編號七竊盜犯行起訴，惟因被
    告丑○○所為附表編號八、編號九之竊盜犯行與之有連續犯之裁判上一罪關係，
    為起訴效力所及，本院自應併予審酌。被告丑○○所犯連續竊盜、妨害公務二罪
    間，犯意各別，行為互殊，應予分論併罰。爰審酌被告丑○○正值青年，不思以
    正當方法賺取所需，貪圖他人財物，其以附表所示之方式竊取他人之動產，致生
    被害人等所受財產上損害程度，暨被告丑○○徒因拒絕警察攔檢，駕駛贓車恣意
    衝撞，撞擊警車、丁○○所駕駛之車號ＩＦ─二九六五號自小貨車，其徒為一己
    之私，罔顧路上行車之安全，及被告卯○○、戊○○在旁幫助之程度，被告三人
    犯後態度等一切情狀，各量處如主文所示之刑，並就被告丑○○部分定其應執行
    之刑，就被告卯○○、戊○○科刑部分，諭知易科罰金之折算標準。
四、另案之鑰匙二支，係被告丑○○所有供犯竊盜罪所用之物，業據其於本院審理中
    自承無訛，應依刑法第三十八條第一項第二款規定，宣告沒收。另扣案之鐮刀一
    把，查非犯罪所持用之物，有鐵棍三支未據扣案，查無其他證據堪認被告三人犯
    罪所持用之物，均不併予宣告沒收，附此敘明。
據上論斷，應依刑事訴訟法第二百九十九條第一項前段、第三百條，刑法第五十六條
、第三百二十一條第一項第一款、第一百三十五條第一項、第三十條、第五十一條第
五款、第四十一條、第三十八條第一項第二款，罰金罰鍰提高標準條例第一條前段、
第二條，判決如主文。
本案經檢察官林李嘉到庭執行職務。
中      華      民      國    八十九    年      八      月      十      日
                                    臺灣新竹地方法院刑事第一庭
                                        法  官    黃  美  文
右正本證明與原本無異。
如不服本判決，應於判決送達後十日內向本院提出上訴狀( 應附繕本 )，上訴於
臺灣高等法院。
                                        書記官    饒  興  蘭
中      華      民      國    八十九    年      八      月      十      日
附錄：
刑法第三百二十一條第一項第一款：
犯竊盜罪而有左列情形之一者，處六月以上五年以下有期徒刑：
一  於夜間侵入住宅或有人居住之建築物、船艦，或隱匿其內而犯之者。
刑法第一百三十五條第一項：
對於公務員依法執行職務時，施強暴脅迫者，處三年以下有期徒刑、拘役或三百元以
下罰金。
附表：
┌──┬────┬──────┬──────┬────┬───┬────┐
│編號│行為時間│行 為 地 點 │行 為 方 式 │所竊財物│被害人│所犯法條│
├──┼────┼──────┼──────┼────┼───┼────┤
│  一│八十八年│新竹縣竹北市│以其所有之鑰│車號ＨＱ│癸○○│刑法第三│
│    │五月二十│嘉興路二○四│匙（已扣案）│Ｔ─七六│      │百二十條│
│    │三日凌晨│巷三十六弄七│，啟動機車引│○號重型│      │第一項之│
│    │一時許  │號前        │擎電門，騎車│機車一部│      │竊盜罪  │
│    │        │            │離去，得手後│        │      │        │
│    │        │            │，供己代步所│        │      │        │
│    │        │            │用。        │        │      │        │
├──┼────┼──────┼──────┼────┼───┼────┤
│  二│八十八年│新竹縣竹北市│見該屋大門未│車號ＲＭ│己○│刑法第三│
│    │六月三日│市○○路一七│上鎖而進入後│Ｋ─一○│      │百二十一│
│    │凌晨三時│三號住宅內。│，將第二道落│七號輕型│      │條第一項│
│    │許之夜間│            │地鋁門窗抬高│機車一部│      │第一款之│
│    │        │            │致脫軌傾斜，│、行動電│      │夜間侵入│
│    │        │            │從隙縫處伸手│話一具  │      │住宅竊盜│
│    │        │            │撥開門閂，進│        │      │罪（公訴│
│    │        │            │入屋內，竊得│        │      │人誤載為│
│    │        │            │抽屜內行動電│        │      │刑法第三│
│    │        │            │話一具、車鑰│        │      │百二十條│
│    │        │            │匙一支，以車│        │      │第一項之│
│    │        │            │鑰匙啟動停放│        │      │竊盜罪）│
│    │        │            │屋內之機車，│       │      │        │
│    │        │            │騎車離去，得│        │      │        │
│    │        │            │手後，行動電│        │      │        │
│    │        │            │話、機車均留│        │      │        │
│    │        │            │供己用。    │        │      │        │
├──┼────┼──────┼──────┼────┼───┼────┤
│  三│八十八年│新竹縣竹北市│至該處訪友即│車號ＲＰ│宋鎰年│刑法第三│
│    │六月二十│東興路六八五│車主宋鎰年未│Ｑ─○七│所有、│百二十條│
│    │二日晚間│號內        │果，未經宋鎰│一號機車│辛○○│第一項之│
│    │八、九時│            │年在家父母之│一部    │管有  │竊盜罪  │
│    │許      │            │同意，逕取車│        │      │        │
│    │        │            │鑰匙啟動機車│        │      │        │
│    │        │            │引擎電門，得│        │      │        │
│    │        │            │手後，騎車離│        │      │        │
│    │        │            │去，翌日將車│        │      │        │
│    │        │            │騎回停放在該│        │      │        │
│    │        │            │屋後院。    │        │      │        │
├──┼────┼──────┼──────┼────┼───┼────┤
│  四│八十八年│新竹縣竹北市│以其所有之鑰│車號ＨＳ│甲○○│刑法第三│
│    │六月二十│中山路之中正│匙（已扣案）│Ｗ─六一│      │百二十條│
│    │四日晚間│國小前      │，啟動機車引│三號重型│      │第一項之│
│    │十一時三│            │擎電門，騎車│機車一部│      │竊盜罪  │
│    │十分許  │            │離去，得手後│        │      │        │
│    │        │            │，供己代步所│        │      │        │
│    │        │            │用。        │        │      │        │
├──┼────┼──────┼──────┼────┼───┼────┤
│  五│八十八年│新竹縣竹北市│乘被害人之駕│皮夾一個│寅○○│刑法第三│
│    │六月二十│新溪街中黃金│車停放路旁休│（內含現│      │百二十條│
│    │七日晚間│海岸釣蝦場旁│息之際，竊取│金一萬四│      │第一項之│
│    │十時三十│            │其放置遮陽板│千七百元│      │竊盜罪  │
│    │分許    │            │之皮夾一個（│、身份證│      │        │
│    │        │            │內含現金新臺│一張、汽│      │        │
│    │        │            │幣一萬四千七│機車駕駛│      │        │
│    │        │            │百元、身分證│執照各一│      │        │
│    │        │            │一張、汽機車│張）    │      │        │
│    │        │            │駕照各一張）│        │      │        │
│    │        │            │，現金部分花│        │      │        │
│    │        │            │用殆盡。    │        │      │        │
├──┼────┼──────┼──────┼────┼───┼────┤
│  六│八十八年│新竹縣竹東鎮│見車號ＥＵ─│車號ＥＵ│庚○○│刑法第三│
│    │六月二十│東興路六一二│二九七三自小│─二九七│      │百二十條│
│   │七日下午│巷福清宮旁  │客車停放該處│三號自小│      │第一項之│
│    │二時四十│            │並未熄火，乃│客車一部│      │竊盜罪  │
│    │五分許  │            │徒手打開車門│（內有背│      │        │
│    │        │            │入內，駛離現│包一個、│      │        │
│    │        │            │場，得手後，│身分證、│      │        │
│    │        │            │供己駕用，車│健保卡各│      │        │
│    │        │            │內之現金花用│一張、現│      │        │
│    │        │            │殆盡，證件、│金新臺幣│      │        │
│    │        │            │金融卡、皮包│四千元、│      │        │
│    │        │            │均丟棄。    │郵局、華│      │        │
│    │        │            │            │南銀行、│      │        │
│    │        │            │            │匯通銀行│      │        │
│    │        │            │            │提款卡各│      │        │
│    │        │            │     │一張、支│      │        │
│    │        │            │            │票四張、│      │        │
│    │        │            │            │易利信三│      │        │
│    │        │            │            │八八型號│      │        │
│    │        │            │            │行動電話│      │        │
│    │        │            │            │一具、摩│      │        │
│    │        │            │            │托羅拉行│      │        │
│    │        │            │            │動電話一│      │        │
│    │        │            │            │具。    │      │        │
├──┼────┼──────┼──────┼────┼───┼────┤
│  七│八十八年│新竹市○○路│見車號ＪＧ─│車號ＪＧ│子○○│刑法第三│
│    │七月十九│五段香山火車│○○八五自小│─○○八│      │百二十條│
│    │日中午十│站對面之便利│客車停放該處│五號自小│      │第一項之│
│    │二時許  │商店前      │並未熄火，乃│客車一部│      │竊盜罪  │
│    │        │            │徒手打開車門│（內有匾│      │        │
│    │        │            │入內，駛離現│額一副、│      │        │
│    │        │            │場，得手後，│農民銀行│      │        │
│    │        │            │供己駕用，嗣│存摺一本│      │        │
│    │        │            │駕車與丁○○│）      │      │        │
│    │        │            │發生車禍受損│        │      │        │
│    │        │            │。          │        │      │        │
├──┼────┼──────┼──────┼────┼───┼────┤
│  八│八十九年│新竹縣湖口鄉│持該屋鑰匙侵│電視一台│乙○○│刑法第三│
│    │二月十日│安宅四街五十│入，竊取被害│、電熨斗│      │百二十一│
│    │晚間八時│八號四樓之住│人所有動產，│二台、吹│      │條第一項│
│    │許之夜間│宅          │得手後，搬運│風機二台│      │第一款之│
│    │        │            │至樓下交付鄭│、烤麵包│      │夜間侵入│
│    │        │            │遠洋（收受贓│機一台、│      │住宅竊盜│
│    │        │            │物部分，檢察│廚房用具│      │罪      │
│    │        │            │官另行起訴）│一套、旅│      │        │
│    │        │            │抵償債務。  │行用皮箱│      │        │
│    │        │            │            │一個、床│      │        │
│    │        │            │            │單被套一│      │        │
│    │        │            │            │組、吸塵│      │        │
│    │        │            │            │器一台、│      │        │
│    │        │            │            │藝術燈一│      │        │
│    │        │            │            │台      │      │        │
├──┼────┼──────┼──────┼────┼───┼────┤
│  九│八十九年│新竹市○○路│見車號Ｒ四─│車號Ｒ四│壬○○│刑法第三│
│    │二月十九│一段一七九號│○九二一自小│─○九二│      │百二十條│
│    │日晚間八│前          │客車停放該處│一自小客│      │第一項之│
│    │時許    │            │並未熄火，乃│車一部（│      │竊盜罪  │
│    │        │            │徒手打開車門│內有現金│      │        │
│    │        │            │入內，駛離現│九千元、│      │        │
│    │        │            │場，得手後，│證件、皮│      │        │
│    │        │            │供己駕用，車│包一個）│      │        │
│    │        │            │內之現金新臺│        │      │        │
│    │        │            │幣九千元花用│        │      │        │
│    │        │            │殆盡，證件及│        │      │        │
│    │        │            │皮包均丟棄。│        │      │        │
└──┴────┴──────┴──────┴────┴───┴────┘


司法院資訊處製作；財團法人民間司法改革基金會備份。
